# 净资产收益率和每股收益的计算及披露（ 2010 年修订）的第九条：

提问人：liuqiangily 时间：2010-11-16 11:19:21
第九条 报告期公司以发行股份购买资产等方式实现非上市公司间接上市且构成反向购买的，计算报告期的每股收益时： 报告期的普通股加权平均股数＝报告期期初至购买日所处当月的加权平均股数＋购买日起次月至报告期期末的加权平均股数 报告期期初至购买日所处当月的加权平均股数＝购买方（法律上子公司）加权平均股数×收购协议中的换股比例×期初至购买日所处当月的累计月数÷报告期月份数 购买日起次月至报告期期末的加权平均股数＝被购买方（法律上母公司）加权平均股数×购买日起次月到报告期期末的累计月数÷报告期月份数 报告期公司以发行股份购买资产等方式实现非上市公司间接上市的，计算比较期间的每股收益时： 比较期间的普通股加权平均股数＝购买方（法律上子公司）加权平均股数×收购协议中的换股比例。 请问：购买方是以其中的一部分资产购买上市公司发行的股份，此时购买方（法律上子公司）加权平均股数如何确定呢？ 购买方是以下属子公司（有限公司）的股权购买上市公司发行的股份，此时购买方（法律上子公司）加权平均股数如何确定呢？

回答人：chenyiwei
这个问题在实务中没有操作过，建议查阅相关上市公司的公告作为参考。请其他有实务经验的网友谈谈看法，谢谢。